臺灣臺北地方法院刑事判決
109年度易字第438號
公  訴  人  臺灣臺北地方檢察署檢察官
被      告  葉少洋



選任辯護人  鄭皓文律師
被      告  李瑋霖


            賴郁文



            陳家緯


上列被告因恐嚇取財等案件，經檢察官提起追加起訴（109年度
少連偵續字第1號），本院判決如下：
    主  文
陳家緯共同犯毀損他人物品罪，處有期徒刑陸月，如易科罰金，
以新臺幣壹仟元折算壹日。扣案之鐵鎚壹支沒收。
賴郁文幫助犯毀損他人物品罪，處有期徒刑參月，如易科罰金，
以新臺幣壹仟元折算壹日。
葉少洋、李瑋霖均無罪。
    事  實
一、緣呂昕諭（經檢察官為不起訴處分，原名呂小萱）與張崴勝
    間有新臺幣（下同）1,000萬元翡翠珠鍊投資之債務糾紛，
    呂昕諭乃出具委託書委請葉少洋（經本院判決無罪，詳如下
    述）催討上開債務，嗣葉少洋交付上開委託書予陳家緯，委
    託陳家緯代為前往張崴勝之妻陳筱婷所經營位在○○市○○區○○
    路0段00巷00號0樓「NN SENSE」服飾店(下稱上址服飾店)催
    討上開債務，陳家緯乃於民國108年1月28日下午4時許，先
    聯絡王昱凱（另行審結），王昱凱則聯絡未成年人鄭○洲、
    李○中(業經臺灣新北地院少年法庭裁定交付保護管束)及真
    實姓名年籍不詳綽號「大形」(下稱「大形」)等人前來集合
    ，陳家緯再聯絡賴郁文前來搭載，賴郁文乃駕駛車牌號碼00
    0-0000號自用小客車，前往新北市三重區天台廣場，搭載陳
    家瑋、王昱凱、鄭○洲、李○中、「大形」等人(下稱陳家瑋
    等5人)，陳家瑋等5人即共同基於毀損之犯意聯絡，於賴郁
    文所駕駛之上開車內，謀議砸店之事，賴郁文此時已明知陳
    家緯等5人係欲前往毀損他人物品，仍基於幫助毀損之犯意
    ，駕駛上開車輛搭載陳家緯等5人前往上址服飾店附近。嗣
    於同日下午5時47分許，陳家緯一人持上開委任書進入上址
    服飾店內，透過陳筱婷電話聯繫張崴勝仍催討未果後，即於
    同日下午5時52分許離開上址服飾店，並示意在外等待之王
    昱凱、鄭○洲、李○中、「大形」等人砸店，由鄭○洲、李○中
    各持木棒，「大形」及王昱凱各持鐵鎚，共同進入上址服飾
    店內，毀砸店內玻璃及物品，致令不堪使用，足以生危害於
    陳筱婷，陳家瑋則搭乘賴郁文所駕駛車輛離去。嗣經陳筱婷
    報警處理，警方循線追查，始悉上情，並扣得鐵鎚1支(另案
    扣得木棍2支及鐵鎚1支)。
二、案經陳筱婷訴請臺北市政府警察局大安分局報告臺灣臺北地
    方檢察署檢察官偵查後追加起訴。
    理  由
壹、有罪部分：
一、證據能力
  ㈠按被告以外之人於審判外之言詞或書面陳述，除法律有規定
    者外，不得作為證據；又被告以外之人於審判外之陳述，雖
    不符同法第159 條之1 至第159 條之4 之規定，而經當事人
    於審判程序同意作為證據，法院審酌該言詞陳述或書面陳述
    作成時之情況，認為適當者，亦得為證據；而當事人、代理
    人或辯護人於法院調查證據時，知有第159 條第1 項不得為
    證據之情形，而未於言詞辯論終結前聲明異議者，視為有前
    項之同意，刑事訴訟法第159 條第1 項、第159 條之5 分別
    定有明文。查本件當事人於本院審判期日均同意本判決所引
    用被告以外之人於審判外之言詞或書面陳述均有證據能力（
    見本院109年度易字第438號卷【下稱易卷】三第286至303頁
    ），本院審酌該等具有傳聞證據性質之證據，其取得過程並
    無瑕疵，與待證事實具有關聯性，證明力非明顯過低，以之
    作為證據係屬適當，認均得為證據。
  ㈡至於本判決所引用之非供述證據部分，與本案均有關連性，
    亦無證據證明係實施刑事訴訟程序之公務員以不法方式所取
    得，依刑事訴訟法第158 條之4 之反面解釋，當有證據能力
    ，復於本院審理時，提示並告以要旨，使檢察官及被告陳家
    緯、賴郁文充分表示意見，自得為證據使用。
二、認定事實所憑之證據及理由
  ㈠上開事實，業據被告陳家緯於本院審理中坦承不諱(見易卷三
    第311頁)，並經證人即共犯李○中、鄭○洲、王昱凱於警詢及
    本院審理中證述明確(見108少連偵27卷【下稱少連偵卷】第
    77至79、82至87頁，易卷二第66至71頁，易卷三第212至228
    、278至285頁)，核與證人即告訴人陳筱婷於警詢中之證述
    相符(見少連偵卷第19至21頁)，並有店內監視器、附近路口
    監視器錄影翻拍照片、李瑋霖手機錄影翻拍照片、勘驗筆錄
    、照片及扣案鐵鎚1支在卷可憑（見少連偵卷第41至47頁，
    易卷三第91、127至128、133至142頁），足認定被告陳家緯
    之自白與事實相符，堪以採信。從而，被告陳家緯上開犯行
    ，事證明確，洵堪認定，應依法論科。
  ㈡訊據被告賴郁文固坦承有搭載被告陳家緯等5人前往上址服飾
    店之事實，然矢口否認有何毀損之犯行，辯稱：被告陳家緯
    請我陪他去找朋友及載人，我沒下車，也不知道會砸店云云
    。經查：
  1.被告賴郁文確有於上開時、地，駕駛車牌號碼000-0000號自
    用小客車，前往新北市三重區天台廣場，搭載陳家瑋等5人
    上車，並駕駛車輛搭載陳家緯等5人前往上址服飾店附近之
    事實，業據被告賴郁文於偵查及本院審理中供承在卷(見少
    連偵卷第309頁，易卷三第311頁)。而陳家緯進入上址服飾
    店，透過陳筱婷電話聯繫張崴勝仍催討未果，於同日下午5
    時52分許離開上址服飾店後，即示意在外等待之王昱凱、鄭
    ○洲、李○中、「大形」等人砸店，由鄭○洲、李○中各持木棒
    ，「大形」及王昱凱各持鐵鎚，共同進入上址服飾店內，毀
    砸店內玻璃及物品，陳家瑋則搭乘賴郁文所駕駛車輛離去等
    情，亦據被告陳家緯於本院審理中坦承不諱(見易卷三第311
    頁)，並經證人李○中、鄭○洲、被告王昱凱於於警詢及本院
    審理中證述明確(見少連偵卷第77至79、82至87頁，易卷二
    第66至71頁，易卷三第212至228、278至285頁)，核與證人
    即告訴人陳筱婷於警詢時所為之證述相符(見少連偵卷第19
    至21頁)，並有店內監視器、附近路口監視器錄影光碟、翻
    拍照片、手機錄影勘驗筆錄、照片及扣案鐵鎚1支在卷可憑
    （見少連偵卷第41至47頁，易卷三第91、127至128、133至1
    42頁），此部分事實，足堪認定。
  2.被告賴郁文雖以前詞置辯，惟查：
  ⑴依證人王昱凱於本院審理中證稱：在被告賴郁文車上時，每
    個人都把棍棒放在自己身上等語(見易卷二第97頁)；及證人
    李○中於本院審理中證稱：我們買了木棍2支、榔頭2支，木
    棍榔頭拿上車時，我們是拿在手上，並沒有遮掩，拿下車時
    ，也是很自然的拿出來等語(見易卷三第220至221頁)；且觀
    諸監視錄影翻拍照片(見少連偵卷第121至123頁)，王昱凱、
    鄭○洲、李○中、「大形」持以砸店所用之木棍，棍長及腰，
    長度非短；而持以砸店之鐵鎚，長度為37.5公分，最寬處達
    13公分，最窄處為3公分等情，亦有本院勘驗筆錄及勘驗照
    片在卷可憑(見易卷三第88、91頁)；則衡情以上開木棍、鐵
    鎚之長、寬及大小型態，於攜帶之人未刻意遮掩之狀態下，
    被告賴郁文對於王昱凱、鄭○洲、李○中、「大形」等人攜帶
    上開木棍、鐵鎚共4支上車乙節，自可輕易察覺，實難諉為
    不知。
　⑵再者，證人鄭○中於本院審理證稱：被告陳家瑋、王昱凱、鄭
    ○洲、李○中、「大形」集合上車後，有人在車內說要砸店等
    語(見易卷三第281頁)明確，足認被告陳家緯等5人，有於被
    告賴郁文所駕駛車輛內，謀議砸店之事，則被告賴郁文既已
    見聞被告陳家緯等5人攜帶上開木棍、鐵鎚共4支上車，又聽
    聞被告陳家瑋等5人於車內謀議要砸店之事，被告賴郁文顯
    已明知陳家緯等人，係欲前往上址服飾店毀損他人物品，惟
    其仍駕駛車輛搭載陳家緯等人前往上址服飾店內附近，益徵
    被告賴郁文有意對於被告陳家緯等5人之砸店行為，施以助
    力，其主觀上有幫助毀損之意思甚明。
  3.綜上所述，被告賴郁文所為上開犯行，亦堪以認定，應依法
    論科。
三、論罪科刑
  ㈠被告陳家緯部分：
　⑴核被告陳家緯所為，係犯刑法第354條之毀損他人物品罪。其
    恐嚇之危險行為應為毀損之實害行為所吸收，不另論以恐嚇
    危害安全罪。
　⑵被告陳家緯與王昱凱、鄭○洲、李○中、「大形」等5人間，就
    上開犯行，有犯意聯絡及行為分擔，應論以共同正犯。
　⑶查被告陳家緯行為時為成年人，而鄭○洲、李○中於行為時為1
    2歲以上未滿18歲之少年，固有其等之年籍資料在卷可參，
    然被告陳家緯供稱：鄭○洲、李○中是被告王昱凱找來的，我
    不認識，不知道被告王昱凱找未成年人來等語（見少連偵卷
    第72頁，易卷二第76頁），及被告王昱凱供稱：我沒有向被
    告陳家緯介紹鄭○洲、李○中為未成年人等語（見易卷二第96
    頁），又卷內無證據證明被告陳家緯知悉鄭○洲、李○中為未
    成年人，自無適用兒童及少年福利與權益保障法第112 條第
    1項前段加重其刑之規定，併此敘明。
  ⑷被告陳家緯前因違反槍砲彈藥刀械管制條例及毒品危害防制
    條例案件，經法院分別判處有期徒刑3年2月、3月確定，接
    續執行於106年1月13日假釋，於107年8月26日假釋期滿未經
    撤銷視為執行完畢短刑期執行完畢出監等情，有臺灣高等法
    院被告前案紀錄表在卷可考，是其於有期徒刑執行完畢以後
    ，5年以內故意再犯本案有期徒刑以上之罪，為累犯。然參
    酌被告所構成累犯之前案為施用第二級毒品罪，與本案之罪
    名、罪質類型均不同，犯罪手段、動機顯屬有別，若據此加
    重其刑，罪刑之間似不相當，亦難憑此推論被告有何特別惡
    性，本院復已將被告之犯罪前科與執行情形，列為相關量刑
    因素之一，參酌司法院大法官會議釋字第775號解釋意旨，
    爰依刑法第47條規定，僅加重其最高法定本刑，而不加重其
    最低法定本刑。
　㈡被告賴郁文部分：
　⑴核被告賴郁文所為，係犯刑法第30條第1 項前段、刑法第354
    條之幫助毀損他人物品罪。追加起訴書雖認被告賴郁文係正
    犯，惟被告賴郁文僅駕駛車輛搭載陳家緯等人至上址服飾店
    附近，並未參與毀損他人物品之構成要件行為之實施，且就
    上開砸店之行為應如何實施，亦與被告陳家緯等人無任何事
    前之謀議、亦未約定相當報酬，尚無從認其對於前開犯罪有
    何正犯之意思與行為存在，僅能認屬對於被告陳家緯之正犯
    行為施以助力之幫助行為，然因正犯與幫助犯之基本社會事
    實同一，不生變更起訴法條之問題（最高法院95年度臺上字
    第4484號判決意旨參照），附此敘明。
　⑵被告賴郁文以幫助他人犯罪之意思而參與犯罪構成要件以外
    之行為，為幫助犯，爰依刑法第30條第2 項之規定，按正犯
    之刑減輕之。
  ㈢爰審酌被告陳家緯遇事不思理性解決，竟任意毀損他人財物
    ，被告賴郁文幫助被告陳家緯等5人上開犯行，顯乏尊重他
    人財產權之觀念，且迄未與告訴人達成和解並賠償損害，行
    為應予非難，兼衡告訴人所受損害，被告陳家緯、賴郁文犯
    罪之動機、目的、手段，暨被告陳家緯自陳國中肄業之智識
    程度、從事系統櫃切版工作、月收入約3萬元、離婚、需撫
    養2個小孩，被告賴郁文自陳專科肄業之智識程度、從事水
    電工作、月收入約4萬多元、已婚、需撫養父母及1個小孩之
    生活狀況（見易卷三第313 頁）等一切情狀，分別量處如主
    文所示之刑，並均諭知易科罰金之折算標準。
四、沒收部分：
　　按供犯罪所用、犯罪預備之物或犯罪所生之物，屬於犯罪行
    為人者，得沒收之，但有特別規定者，依其規定，刑法第38
    條第2 項定有明文。另按共同正犯因相互利用他方之行為，
    以遂行其犯意之實現，本於責任共同之原則，雖其他共同正
    犯所有供犯罪所用之物，亦應於其本身所處之主刑之後，併
    為沒收之諭知（最高法院90年度台上字第5478號判決意旨可
    資參照）。經查： 
  ㈠扣案榔頭1 支為共同正犯李○中、鄭○洲所有，供李○中、鄭○
    洲、「大形」及王昱凱持以砸店所用等情，業經證人李○中
    、鄭○洲證述明確（見少連偵卷第82、86頁），本於責任共
    同原則，爰依刑法第38條第2 項前段規定，於被告陳家緯所
    犯罪項下，宣告沒收。
　㈡至另案扣得之木棍2支、鐵鎚1支，業經沒收銷毀等情，有臺
    灣新北地方法院贓證物品明細資料在卷可憑(見易卷三第49
    頁)，爰不宣告沒收，附此敘明。
五、不另為無罪之諭知部分
  ㈠公訴意旨另以：被告陳家瑋、賴郁文就上開有罪部分，另涉
    犯刑法第346條第3項、第1項恐嚇取財未遂罪嫌云云。
  ㈡然按刑法第346 條第1項之恐嚇取財罪，係以意圖為自己或第
    三人不法所有為構成要件之一，縱有以恐嚇方法使人交付財
    物，而並無不法所有之意圖者，或可觸犯妨害自由等其他罪
    名，亦無成立本罪之餘地（最高法院82年度台上第4848號判
    決意旨參照）。經查：
　⑴告訴人陳筱婷固於警詢中證稱：當日有1名男子進入上址服飾
    店内，拿1份文件要找我還錢，我回答我沒欠錢，該男子立
    即打電話詢問，才跟我說是我先生張崴勝欠他們錢，我打電
    話詢問我先生，並將電話給他和我先生談，詳細内容我不清
    楚，掛電話後，該男子問我到底要不要還錢，我回答他說，
    我沒有欠錢怎麼要給你們錢，該男子就離開店内等語(見少
    連偵第19至20頁)，然綜觀告訴人陳筱婷上開所述，僅提其
    被告陳家緯1人進入店內要求還款、告知係其先生張崴勝欠
    錢並與張崴勝電話對談乙節，然均未具體指明被告陳家緯於
    上址服飾店內時，有對其施加任何有形實力、或通知任何加
    害之旨，亦未曾提及有何以恫嚇、強暴、脅迫之方式，已難
    認被告陳家緯在店內催討債務之過程，有以恐嚇方法使人交
    付財物之行為。
　⑵至被告陳家緯討債未果離去後，雖指示王昱凱等人砸店，然
    上開砸店行為，已在被告陳家緯討債未果並離開上址服飾店
    之後，且被告陳家緯離開上址服飾店後，亦無再向告訴人催
    討債務之意思或舉動；又遍觀全卷，復無證據證明李○中、
    鄭○洲、「大形」及王昱凱等人於砸店時，另有要求交付財
    物之情，自難認被告陳家緯主觀上有以砸店之方法，使人交
    付財物之意思。
  ⑶參以呂昕諭與張崴勝間確有1,000萬元翡翠珠鍊投資之債務糾
    紛，始委託被告葉少洋代為催討等情，業據證人呂昕諭於警
    詢中證述明確(見少連偵第31至32頁)，並有呂昕諭與張崴勝
    間之合作備忘錄、對話紀錄、呂昕諭與被告葉少洋間之委任
    書在卷可憑(見少連偵卷第11、13、299頁)；佐以證人葉少
    洋於本院審理中證稱：我因重感冒沒辦法自己去，就請被告
    陳家緯幫我去看看債務怎麼解決，我只跟被告陳家緯說債務
    欠1,000萬元，因為我知道的就是1,000萬元等語(見易卷三
    第93頁)，足認被告陳家緯受被告葉少洋之託，始前往催討
    債務，且所催討之債務，僅係依被告葉少洋所告知有關呂昕
    諭與張崴勝間之債務內容。且依被告陳家緯供稱：被告葉少
    洋跟我說上址服飾店係張崴勝開的，到那間店可以找到張崴
    勝，我是去要張崴勝欠的1,000元萬等語(見易卷二第75、10
    5頁)，則被告陳家緯既係出於催討上開債務之目的，且在上
    址服飾店內，實際上又有與債務人張崴勝以電話聯繫商談上
    開債務，難認被告陳家緯有何不法所有之意圖。
　⑷至上開呂昕諭與被告葉少洋間之委任書上(見少連偵卷第11頁
    )，固記載：「1.債務人借支款項本金與利息共計新台幣壹
    仟捌佰貳拾伍萬元整。2.因債務人滯延還款所導致之其他預
    期利益損失共計新台幣貳仟萬元整。3.因債務人滯延還款導
    致委任人名譽受損之精神損害慰撫金新台幣壹仟萬元整。」
    等字樣，且所稱「預期利益損失」、「精神損害慰撫金」，
    均已超出所載本金及利息之金額。然依告訴人陳筱婷上開陳
    述被告陳家緯前往店內之情節，並未指稱被告陳家緯有要求
    返還何金額之債務或有何要求交付顯超過張崴勝負債金額之
    情，亦未提及被告陳家緯有要求給付上開委任書上所載全部
    金額或要求給付高達4,825萬元之情。再依告訴人陳筱婷於
    警詢中證稱：我沒看清楚文件内容，該男子也不給我拍攝，
    我只隱約看到呂昕諭之簽名、欠款新台幣2000萬元、我先生
    之名字及委任字樣等語(見少連偵卷第20頁)，僅足認被告陳
    家緯有持上開委任書表示要催討債務，然尚無從認被告陳家
    緯有要求給付上開委任書所載預期利益損失及精神損害慰撫
    金等金額。是被告陳家緯辯稱：我進去只是叫告訴人陳筱婷
    打給她老公，我沒有跟告訴人陳筱婷講什麼等語(見易卷三3
    11頁)，尚堪採信。自難認被告陳家緯有何意圖為自己或第
    三人不法所有之主觀犯意。
　⑸本件既已無從認被告陳家緯有意圖為自己或第三人不法所有
    ，以恐嚇方法使人交付財物之行為。自無從認駕駛車輛搭載
    被告陳家緯前往上址服飾店之被告賴郁文，有何恐嚇取財未
    遂之犯行，或與被告陳家緯間有何恐嚇取財之犯意聯絡及行
    為分擔。
  ㈢綜上，公訴人所舉證據，無法證明被告陳家緯、賴郁文有恐
    嚇取財未遂之行為，此外，本院復查無其他積極證據足資證
    明被告陳家緯、賴郁文有何公訴人所指犯行，本應為被告陳
    家緯、賴郁文無罪之諭知，惟起訴意旨認此部分與上開經本
    院認定有罪部分具想像競合之裁判上一罪關係（起訴書雖認
    應分論併罰，然經公訴檢察官當庭更正【見易卷三第310頁
    】），爰不另為無罪之諭知。
貳、無罪部分：
一、公訴意旨另略以：被告葉少洋、李瑋霖就事實欄一部份，因
    被告葉少洋明知其本身與張崴勝及陳筱婷並無借貸關係，且
    呂昕諭與張崴勝間僅有1,000萬元之翡翠珠鍊投資關係，張
    崴勝已交付另一翡翠珠鍊抵償，竟於108年1月20日，與呂昕
    諭簽署委任書1紙，其上載明「1.債務人（即張崴勝）借支
    款項本金及利息共計新臺幣1,825萬元整。2.因債務人滯延
    還款所導致之其他預期利益損失共計新臺幣2,000萬元整。3
    .因債務人滯延還款導致委任人（即呂昕諭）名譽受損之精
    神損害慰輔金新臺幣1,000萬元整」，其請求之款項共計4,8
    25萬元，顯溢於原交付之投資款1,000萬元，已逾越通常一
    般之人得以容忍之程度，竟仍基於為自己不法所有及恐嚇危
    安及毀損之犯意聯絡，委由具有共同犯意之陳家緯、賴郁文
    、王昱凱、鄭○洲、李○中及「大形」，於事實欄一所載時間
    、地點，強索上開款項及砸店，另委由具有共同犯意之李瑋
    霖前往協助拍攝過程，李瑋霖乃在店外以手機攝影，並傳送
    影片予離開之陳家緯及葉少洋。因認被告葉少洋及李瑋霖均
    涉犯刑法第346條第3項、第1項恐嚇取財未遂、第354條毀損
    罪嫌云云。
二、按犯罪事實應依證據認定之，無證據不得認定犯罪事實；不
    能證明被告犯罪者，應諭知無罪之判決，刑事訴訟法第154
    條第2 項、第301 條第1 項定有明文。再事實之認定，應憑
    證據，如未能發現相當證據，或證據不足以證明，自不能以
    推測或擬制之方法，為裁判基礎；且認定不利於被告之事實
    須依積極證據，苟積極證據不足為不利於被告事實之認定時
    ，即應為有利於被告之認定；另認定犯罪事實所憑之證據，
    雖不以直接證據為限，間接證據亦包括在內，然而無論直接
    證據或間接證據，其為訴訟上之證明，須於通常一般之人均
    不致有所懷疑，而得確信其為真實之程度者，始得據為有罪
    之認定，倘其證明尚未達到此一程度，而有合理之懷疑存在
    而無從使事實審法院得有罪之確信時，即應由法院為諭知被
    告無罪之判決(最高法院40年台上字第86號、30年台上字第8
    16號、76年台上字第4986號判決意旨可資參照)。
三、公訴意旨認被告葉少洋、李瑋霖涉有毀損罪及恐嚇取財未遂
    罪嫌，無非係以被告葉少洋、李瑋霖之供述，同案被告陳家
    緯、賴郁文之供述，證人呂昕諭、鄭○洲、李○中之證述、告
    訴人陳筱婷之指訴、翡翠珠鍊寶石鑑定書翻拍照片、107年1
    1月8日合作備忘錄、1,000萬元支票影本、同案被告呂昕諭
    與張崴勝間對話紀錄、同案被告呂昕諭與被告葉少洋、被告
    李瑋霖間對話紀錄、店內監視器影像截圖、附近路口監視器
    影像截圖、監視器影像光碟、大安分局扣押物品清單、108
    年4月30日北市警安分刑字第1087014099號函、108年5月22
    日北市警安分刑字第1087017082號函為其主要論據。
四、訊據被告葉少洋、李瑋霖堅詞否認有何上開犯行，被告葉少
    洋辯稱：我只有請被告陳家緯幫我處理1,000多萬元之債務
    ，並未指示被告陳家緯砸店等語，被告葉少洋之辯護人則為
    其辯護稱：被告葉少洋只有委託被告陳家緯催討1,000多萬
    元債務，且卷內無證據證明被告葉少洋有指示砸店等語，被
    告李瑋霖則辯稱：因被告葉少洋委請被告陳家緯前往協商債
    務，要我一起去現場看一下，我不知道會砸店，我準備要開
    車離開時，看到有人進去砸店，才停車以手機錄影等語。經
    查：
  ㈠恐嚇取財未遂部分：
  　本件既已無從認被告陳家緯有意圖為自己或第三人不法所有
    ，以恐嚇方法使人交付財物之行為，業如前述。自無從認委
    託被告陳家緯前往之被告葉少洋，及受被告葉少洋委託而自
    行前往上址服飾店之被告李瑋霖，有何恐嚇取財未遂之犯行
    ，或與被告陳家緯間，有何恐嚇取財之犯意聯絡及行為分擔
    。
  ㈡毀損部分：
　⑴被告李瑋霖部分：
　1.被告李瑋霖因受被告葉少洋之託，於上開時、地，自行駕車
    前往上址服飾店門口，並持手機錄影砸店過程等情，業據被
    告被告李瑋霖坦承在卷(見易卷三第311頁)，並經證人陳家
    緯、葉少洋於本院審理中證述明確(見易卷二第92、101至10
    2頁)，此部分事實，堪以認定。
　2.然證人陳家緯於本案審理中證稱：被告葉少洋在南京西路住
    處跟我講債務內容時，被告李瑋霖沒有跟我一起上去，並未
    在場，我也沒有跟被告李瑋霖交談什麼事，我不知道被告李
    瑋霖有前往上址服飾店，我是當天要離開上址服飾店時，才
    看到被告李瑋霖停在外面，因看到被告李瑋霖在拍攝，才請
    被告李瑋霖傳影片給我等語(見易卷二第101至103、106頁)
    ；且證人王昱凱於本院審理中證稱：在南京西路時，我和我
    找來的朋友在路邊聊天，但被告李瑋霖並未參與我們談話過
    程等語(見易卷二第99頁)；證人即被告葉少洋於本院審理中
    亦證稱：因為被告陳家緯一個人去，我擔心會有甚麼問題，
    所以才叫被告李瑋霖去幫我看一下等語(見易卷二第92頁)，
    則被告陳家緯既未與被告李瑋霖談論及砸店之事，被告李瑋
    霖亦未參與被告王昱凱、鄭○洲、李○中、「大形」間之談話
    ，則以其自行駕車前往上址，而非與被告陳家緯等5人共同
    搭乘被告賴郁文所駕駛車輛前往之情，未必能見聞或聽聞被
    告陳家緯等5人就砸店之討論及準備；又無證據證明被告李
    瑋霖與被告陳家緯等5人，就砸店之行為，事前已有謀議或
    有何犯意聯絡，基於罪疑惟輕原則，本院自應為對被告有利
    之認定，即尚難認被告李瑋霖事前即與被告陳家緯等5人間
    ，就砸店行為，有所謀議，或有何犯意聯絡及行為分擔。
　⒊至被告李瑋霖雖有持手機錄影砸店過程，然其既受被告葉少
    洋之託前往上址查看狀況，於發覺有人進入砸店後，乃持手
    機拍攝上開狀況以供回報，實與常情無違。況被告李瑋霖倘
    係事前受指示拍攝砸店過程，被告李瑋霖理應會事先持手機
    隨時待命，並完整拍攝人員進入上址服飾店及砸店之全部過
    程，然觀諸被告李瑋霖所拍攝之手機錄影(見易卷三第127、
    133至137頁)，於錄影畫面一開始，上址服飾店內，已有2名
    男子手持棒狀物砸毀物品，足認被告李瑋霖係在砸店行為已
    開始後，才持手機錄影，亦堪認被告李瑋霖並非事前即準備
    拍攝砸店過程，而係察覺有人進入店內砸店後，始持手機錄
    影，尚難認被告李瑋霖事先即知被告陳家緯等人欲前往砸店
    。是被告李瑋霖辯稱：我不知道會砸店，我準備開車離開時
    ，看到砸店才停車錄影等語，尚非無稽，應堪採信。
　⑵被告葉少洋部分：
　1.被告陳家緯於警詢中固證稱：被告葉少洋請我帶幾個朋友 
    ，先去葉少洋位於南京西路434巷口住處找他， 跟我說整個
     債務的狀況後，他跟我說如果對方不處理就要他們一定要
    處理等語(見少連偵卷第72頁)，然被告陳家緯並未指稱被告
    葉少洋有指使砸店之明示或暗示，且所稱「如果對方不處理
    就要他們一定要處理」之意義及方法可能有多種，或係關說
    請託、或說理分析曉以利害、或尋求法律途徑、或取物抵債
    、或耍賴妨害店家生意等，實難憑此即遽認被告葉少洋有指
    示被告陳家緯砸店之意。又證人王昱凱、鄭○洲、李○中亦均
    未曾指稱本件砸店係被告葉少洋所指使，自不足認被告陳家
    緯等5人係受被告葉少洋之指示而砸店。
　2.至呂昕諭於108年1月29日交付被告李瑋霖50萬元，被告李瑋
    霖再轉交被告葉少洋等情，固經被告葉少洋、李瑋霖供承在
    卷(見少連偵卷第311頁)，並有監視器錄影翻拍照片及點收
    簽名照片在卷可憑(見少連偵卷第48頁)，然上開50萬元款項
    ，係呂昕諭欲返還其先前向被告葉少洋所借款項，與本案委
    託被告葉少洋處理債務無關等情，業據證人呂昕諭於警詢中
    證述明確(見少連偵卷第32頁)，且委託他人處理事務而給予
    報酬，實與常情無違，是縱上開50萬元款項為呂昕諭對被告
    葉少洋處理本件債務之報酬，或縱被告葉少洋將上開款項朋
    分予被告李瑋霖，仍難逕認被告葉少洋有指示被告陳家緯砸
    店之行為，或與被告陳家緯等5人間，就砸店之行為，有何
    犯意聯絡及行為分擔。
  ⑶綜上，尚難僅以被告李瑋霖當時亦前往上址服飾店或持手機
    錄影拍攝砸店過程，及被告葉少洋委託被告陳家緯前往，即
    遽認被告李瑋霖、葉少洋與陳家緯等5人間，就毀損之犯行
    ，有何犯意聯絡或行為分擔之情形。
  ㈢綜上，公訴人所舉證據，無法證明被告葉少洋、李瑋霖有毀
    損及恐嚇取財未遂之行為，此外，本院復查無其他積極證據
    足資證明被告葉少洋、李瑋霖有何公訴人所指犯行，應屬不
    能證明被告葉少洋、李瑋霖犯罪，揆諸前揭法條意旨，爰為
    無罪之諭知。
據上論斷，應依刑事訴訟法第299條第1項前段、第301條第1項，
判決如主文。
本案經檢察官白勝文追加起訴，檢察官謝雨青到庭執行職務。  
中　　華　　民　　國　　111 　年　　4 　　月　　20　　日
　　　　　　　　　刑事第五庭審判長法　官　李小芬

                                  法  官  翁毓潔

                                  法  官  林虹翔
以上正本證明與原本無異。
如不服本判決應於收受送達後20日內向本院提出上訴書狀，並應
敘述具體理由；其未敘述上訴理由者，應於上訴期間屆滿後20日
內向本院補提理由書（均須按他造當事人之人數附繕本）「切勿
逕送上級法院」。告訴人或被害人如對於本判決不服者，應具備
理由請求檢察官上訴，其上訴期間之計算係以檢察官收受判決正
本之日期為準。因疫情而遲誤不變期間，得向法院聲請回復原狀
。
　　　　　　　　　　　　　　　　  書記官　陳韶穎
中　　華　　民　　國　　111 　年　　4 　　月　　20　　日
附錄本案論罪科刑法條
中華民國刑法第354條
毀棄、損壞前二條以外之他人之物或致令不堪用，足以生損害於
公眾或他人者，處二年以下有期徒刑、拘役或一萬五千元以下罰
金。